臺灣雲林地方法院民事簡易判決
110年度虎簡字第60號
原      告  翁甲明  
被      告  曾世義  
訴訟代理人  張博鈞  
上列當事人間請求損害賠償事件，本院於中華民國110年4月23日
言詞辯論終結，判決如下：
    主  文
被告應給付原告新臺幣壹拾參萬柒仟玖佰柒拾元。
原告其餘之訴駁回。
訴訟費用新臺幣柒仟玖佰陸拾元由被告負擔新臺幣貳仟參佰玖拾
捌元，餘由原告負擔。
本判決原告勝訴部分得假執行。
    事實及理由
一、原告起訴主張：原告於民國109年8月1日7時53分許，駕駛訴
    外人張秀環所有之車牌號碼000-0000號自用小客車（下稱系
    爭車輛），沿雲林縣斗六市西平路往莿桐方向行駛至雲林縣
    ○○市○○路000號前停等紅燈時，遭被告所駕駛之車牌號碼000
    0-00號自用小客車自後方推撞，致系爭車輛受損，就本件損
    害賠償請求權，已由車主即訴外人張秀環讓與原告。系爭車
    輛修復費用合計為新臺幣（下同）189,213元，又因本件車
    禍車價下跌26萬元，原告並因此支出代步費用138,000元，
    且請求精神賠償6萬元，合計向被告請求458,000元。爰依民
    法第196條、第213條第1項、第195條第1項等規定提起本件
    訴訟等語。並聲明：被告應給付原告458,000元。
二、被告則以：系爭車輛修車費部分，零件應予折舊；車價下跌
    部分，應依鑑定結果為據；代步費用及精神賠償部分，原告
    均未舉證等語資為抗辯。並聲明：請求駁回原告之訴。
三、本院之判斷：
  ㈠原告主張其駕駛系爭車輛，於前揭時、地，與被告所駕上開
    車輛發生交通事故，致系爭車輛受損，系爭車輛車主即訴外
    人張秀環業將損害賠償請求權讓與原告等事實，業據提出與
    其所述相符之車輛損害賠償讓與請求權讓與同意書、系爭車
    輛行車執照、道路交通事故當事人登記聯單為憑（見本院卷
    第31至37頁），並有本院依職權調取之雲林縣警察局斗六分
    局110年1月8日雲警六交字第1100000334號函文所附交通事
    故卷宗附卷可查（見本院卷第51至77頁），被告未予爭執，
    首堪認定。
  ㈡汽車行駛時，駕駛人應注意車前狀況，並隨時採取必要之安
    全措施，道路交通安全規則第94條第3項定有明文規定。本
    件被告駕駛車輛行駛於道路，本應遵守上開交通安全規則，
    而依當時客觀情況，並無何等不能注意之情事，竟疏未注意
    車前狀況，自後方撞擊前方停等紅燈號誌之系爭車輛，致系
    爭車輛受損，被告就本件車禍之發生為有過失，且與系爭車
    輛受損間具相當因果關係，應負全部過失責任，堪可認定。
  ㈢因故意或過失，不法侵害他人之權利者，負損害賠償責任；
    不法毀損他人之物者，被害人得請求賠償其物因毀損所減少
    之價額，為民法第184條第1項前段、第196條所分別明定。
    物被毀損時，被害人除得依民法第196條請求賠償外，並不
    排除民法第213條至第215條之適用。依民法第196條請求賠
    償物被毀損所減少之價額，得以修復費用為估定之標準，但
    以必要者為限（例如︰修理材料以新品換舊品，應予折舊）
    ，被害人如能證明其物因毀損所減少之價額，超過必要之修
    復費用時，就其差額，仍得請求賠償（最高法院77年度第9
    次民事庭會議決議亦同此見解）。損害賠償之目的在於填補
    所生之損害，其應回復者，係損害事故發生前之應有狀態，
    自應將事故發生後之變動狀況悉數考量在內。故於物被毀損
    時，被害人除得請求修補或賠償修復費用，以填補技術性貶
    值之損失而回復物之物理性原狀外，就其物因毀損所減少之
    交易價值，亦得請求賠償，以填補交易性貶值之損失而回復
    物之價值性原狀（最高法院106年度台上字第2099號判決意
    旨參照）。經查：
  ⒈系爭車輛修復費用為189,213元，其中包含零件費用為112,49
    2元、鈑金工資54,291元、塗裝工資17,186元、引擎工資4,5
    54元、外包工資690元等事實，業據原告提出南都汽車股份
    有限公司虎尾服務廠估價單為憑（見本院卷第9頁），並經
    本院依被告聲請函詢修車廠確認無訛，有南都汽車股份有限
    公司服務部以110年2月19日南都T服字第110002號函文檢附
    估價單在卷可查（見本院卷第95至111頁），其中零件部分
    係以新零件更換舊零件，按前揭說明，應予折舊。依行政院
    所頒「固定資產耐用年數表」及「固定資產折舊率表」之規
    定，非營業用小客車之耐用年數為五年，依定率遞減法每一
    年折舊千分之三六九，採用定率遞減法者，其最後一年之折
    舊額，加歷年折舊累計額，其總和不得超過該資產成本原額
    之十分之九，參以上開行車執照，可知系爭車輛出廠日為10
    2年8月，至本件事故發生時之109年8月1日止，實際使用期
    間已逾五年，是系爭車輛就零件修理費用折舊後所剩之殘值
    為十分之一即11,249元（計算式：112,492元1/10=11,249
    元，元以下四捨五入），加計不予折舊之鈑金工資54,291元
    、塗裝工資17,186元、引擎工資4,554元、外包工資690元，
    則系爭車輛必要修復費用為87,970元（計算式：11,249元＋5
    4,291元＋17,186元＋4,554元＋690元=87,970元）。
  ⒉原告主張系爭車輛因車禍受損，縱修復後仍受有車價下跌之
    損失，經本院囑託中華民國汽車鑑價協會鑑定，鑑定結果認
    系爭車輛修護完成後減損車價5萬元，有該會110年3月22日1
    10年度豐字第32號函文及所附車體結構碰撞大小折價比例圖
    、權威車訊資料附卷可佐（見本院卷第119至125頁），兩造
    就此鑑定結果均表示無意見，堪認系爭車輛經修復後仍有車
    價減損5萬元，原告請求被告賠償此部分因車禍毀損所減少
    之交易價值，亦屬有據。至原告主張以類似年份二手車價全
    額26萬元計算系爭車輛車價下跌金額，顯然有誤，並無可採
    。
  ⒊原告另請求代步費138,000元，惟就此部分主張，並未提出任
    何證明或單據以實其說，此部分請求即難認有理由，不應准
    許。
  ⒋不法侵害他人之身體、健康、名譽、自由、信用、隱私、貞
    操，或不法侵害其他人格法益而情節重大者，被害人雖非財
    產上之損害，亦得請求賠償相當之金額。其名譽被侵害者，
    並得請求回復名譽之適當處分。前2項規定，於不法侵害他
    人基於父、母、子、女或配偶關係之身份法益而情節重大者
    ，準用之，民法第195條第1項、第3項分別定有明文。是依
    上開規定，得依該條請求非財產上之損害即精神慰撫金者，
    僅限於因身體、健康、名譽、自由、信用、隱私、貞操或基
    於父、母、子、女或配偶關係之身份法益，或其他人格法益
    而情節重大者。經核原告主張，其指涉遭被告不法侵害者，
    係為單純之財產權損害，不生所謂精神慰撫金之問題，原告
    請求被告賠償精神慰撫金6萬元，亦難認有據。
四、從而，原告依債權讓與、侵權行為之法律關係，請求被告給
    付137,970元（計算式：87,970元＋50,000元=137,970元），
    為有理由，應予准許；逾此範圍之請求，則無理由，應予駁
    回。
五、本件原告勝訴部分，係適用簡易程序所為被告敗訴之判決，
    依民事訴訟法第389條第1項第3款規定，應依職權宣告假執
    行。
六、本件為判決基礎之事證已臻明確，兩造其餘攻擊防禦之方法
     ，經本院斟酌後，認均不足以影響本判決之結果，自無逐
    一詳予論駁之必要，併此敘明。
七、本件訴訟費用額如後附訴訟費用計算書所示，依民事訴訟法
    第79條規定，由兩造依勝負比例分擔之，爰判決如主文第3 
    項所示。
中　　華　　民　　國　　110 　年　　4 　　月　　30　　日
                  虎尾簡易庭  法  官　黃麗文

以上正本證明與原本無異。
如不服本判決，須於判決送達後20日內向本庭（臺灣雲林地方法
院虎尾簡易庭）提出上訴狀。（須按他造當事人之人數附繕本）
。
中　　華　　民　　國　　110 　年　　4 　　月　　30　　日
                              書記官 曾鈺仁
訴訟費用計算書：
項        目           金  額（新臺幣）         備  註
第一審裁判費           4,960元                  原告墊付
第一審鑑定費           3,000元                  原告墊付
合        計           7,960元